【裁判字號】    97,交聲,637
【裁判日期】    970430
【裁判案由】    交管條例聲異
【裁判全文】
臺灣板橋地方法院交通事件裁定         97年度交聲字第637號
原處分機關  交通部公路總局臺北區監理所
異  議  人
即受處分人  甲○○
上列異議人即受處分人因違反道路交通管理處罰條例案件，對於
交通部公路總局臺北區監理所民國97年3 月26日所為之裁決處分
（處分案號：北監自裁字裁40—Α00000000號），聲明異議，本
院裁定如左：
    主  文
異議駁回。
    理  由
一、聲明異議意旨略以：異議人即受處分人甲○○於民國97年2
    月25日上午9 時20分許，將所有之車牌號碼GR-7649 號自小
    客貨車，停放在臺北市○○路○段時，因號牌污損，有「塗
    抹污損牌照，使不能辨認其牌號」之違規行為，經臺北市政
    府警察局逕行舉發，然異議人所有之上開車輛因年限已久，
    經風吹日曬，號牌上之自然脫落掉漆所致，況且上開自小貨
    車於97年2 月20日驗車時即已如此，如有違反道路交通罰則
    ，監理所應告以更換車牌。原處分機關即交通部公路總局臺
    北區監理所以異議人有塗抹污損汽車牌照使不能辨認之違規
    行為，而依道路交通管理處罰條例第13條第1 款之規定，裁
    處異議人罰鍰新臺幣3000元，異議人不服該裁處，乃提起本
    件異議等語。
二、按汽車行駛有損壞或變造汽車牌照、塗抹污損牌照或以安裝
    其他器具之方式，使不能辨認其牌號者，處汽車所有人新臺
    幣2400元以上4800元以下之罰鍰，道路交通管理處罰條例第
    13條第1 款定有明文。
三、經查：異議人甲○○於97年2 月25日上午9 時20分許，將所
    有之車牌號碼GR-7649 號自小客貨車，停放在臺北市○○路
    ○段時，因號牌污損，不能辨認其號牌，經民眾拍照採證並
    檢具至臺北市政府警察局交通警察大隊後，經該隊警員逕行
    製單舉發，有臺北市政府警察局北市警交大字第Α00000000
    號舉發違反道路交通管理事件通知單乙紙及違規照片2 幀在
    卷可按，並有臺北市政府警察局交通警察大隊97年3 月22日
    北市警交大執字第09731379800 號函附卷可稽。而細觀卷附
    之違規照片，異議人所有之車牌號碼GR-7649 號自小客貨車
    後牌照之英文字母全部即「G 」及「R 」處，均有磨損後而
    嚴重掉漆之情形，無法使人一望即可辨認該字母，在客觀上
    已使上開號牌處於不能辨識之狀態。雖異議人辯稱：上開號
    牌係因使用年限已久、經風吹日曬，自然掉漆云云。惟異議
    人所有之上開自小客貨車，只有後方號牌之英文字「G 」及
    「R 」處有嚴重掉漆，至該車之前方號牌及後方號牌之阿拉
    伯數字部分，均未見有何因「使用年限已久，風吹日曬，致
    自然脫落掉漆」之情形，顯與一般號牌因使用時間久遠，縱
    認有號牌字母、阿拉伯數字油漆剝落時，亦係號牌上之英文
    及阿拉伯數字均有全面掉漆，並因之漏出該脫落處白鐵在外
    之情形迥然不同，是由異議人之上開自小客貨車僅有後方號
    牌上之英文字母有嚴重掉漆之情形，顯係遭人刻意磨損後所
    造成，而非因「使用年限已久，風吹日曬，致自然脫落掉漆
    」所致甚明。異議人上開所辯，無非卸責之詞，不足採信。
四、綜上所述，本件異議人於前述時、地，有「塗抹污損牌照，
    使不能辨認其牌號」之違規事實既可認定，則原處分機關即
    交通部公路總局臺北區監理所據此引用前開道路交通管理處
    罰條例第13條第1 款之規定，而裁處異議人罰鍰新臺幣3000
    元，其認事用法並無違誤，裁罰亦無不當，本件異議為無理
    由，應予駁回。
五、據上論斷，應依道路交通案件處理辦法第19條，裁定如主文
    。
中    華    民    國    97  年    4     月    30    日
                  交通法庭    法  官  鄭燕璘
以上正本證明與原本無異。
如不服本裁定，應於送達後5 日內，向本院提出抗告狀。
中    華    民    國    97    年    4     月    30    日
                              書記官  陳筱惠


司法院資訊處製作；財團法人民間司法改革基金會備份。
